# 请教陈版主，关于租入资产改良支出提前退租

提问人：garlic~ 时间：2022-11-10 10:48:12
公司为了临时过渡租入厂房，并进行了改造，租期1.5年，对于改造费用予以资本化处理，计入长期待摊费用，摊销期限为1.5年。
但是由于提前找到了新厂址，管理层决定提前退租。
请教一下，长期待摊费用剩余未摊销部分如何处理，是否可以将余值一次性计入管理费用。

回答人：chenyiwei
理论上，应在作出提前退租的决定时，将长期待摊费用的账面价值在缩短后的剩余租赁期内摊销完毕。
如果从作出提前退租决定到实际完成退租的时间间隔很短，也可以将截至退租时点的长期待摊费用余额一次性转入营业外支出处理。